臺灣嘉義地方法院刑事判決
110年度易字第198號
公  訴  人  臺灣嘉義地方檢察署檢察官
被      告  黃維瑤




上列被告因違反毒品危害防制條例案件，經檢察官提起公訴（10
9年度毒偵字第1238 號），本院判決如下：
    主  文
黃維瑤施用第二級毒品，累犯，處有期徒刑伍月，如易科罰金，
以新臺幣壹仟元折算壹日。
    事  實
一、黃維瑤於民國於109年9月3日下午4時許，在嘉義縣○○鄉○○村
    00鄰○○000 號之1 內，基於施用第二級毒品甲基安非他命之
    犯意，以將甲基安非他命置入玻璃球內，加熱燒烤吸食其煙
    霧之方式，施用第二級毒品甲基安非他命1次。嗣於同年月6
    日晚間8時30分許，為警徵得其同意，採其尿液送檢驗，結
    果呈安非他命及甲基安非他命陽性反應，始悉上情。
二、案經嘉義縣警察局民雄分局報告臺灣嘉義地方檢察署檢察官
    偵查起訴。
    理  由
壹、證據能力部分：
    本案據以認定犯罪事實所引用之非供述證據，本院查無有何
    違反法定程序取得之情形，亦無刑事訴訟法第159條之4顯有
    不可信之情況與不得作為證據之情形。本院斟酌卷內之非供
    述證據，並無證明力明顯過低之情形，且經本院於審理時依
    法踐行調查證據程序，檢察官、被告均不爭執各該證據之證
    據能力，且與本案待證事實具有關聯性，自得採為證據。
貳、實體部分：
一、上揭犯罪事實，業據被告黃維瑤於警詢時及本院審理中均坦
    承不諱，而被告於上揭時間經採集其尿液送驗結果，呈安非
    他命及甲基安非他命陽性反應乙節，並有立人醫事檢驗所濫
    用藥物尿液檢驗報告、勘察採證同意書、代號與真實姓名對
    照表各1份在卷可佐，是以，被告前開任意性自白與事實相
    符，堪以採信。
二、查甲基安非他命為毒品危害防制條例第2條第2項第2款所定
    之第二級毒品。核被告所為，係犯毒品危害防制條例第10條
    第2項之施用第二級毒品罪。被告施用前持有甲基安非他命
    之低度行為，應為該施用之高度行為所吸收，不另論罪。又
    被告前因竊盜等案件，先後經本院以㈠101年度訴字第756號
    判決判處有期徒刑7月、4月、3月確定；以㈡101年度訴字第7
    32號判決判處有期徒刑8月確定；以㈢102年度訴字第103號判
    決判處有期徒刑7月；以㈣102年度訴字第29號判決判處有期
    徒刑3月(2罪)、6月(2罪)、3月(6罪)、4月(3罪)、5月、7月
    確定，上開編號㈠至㈣號等案件，再經本院以102年度聲字第1
    153號裁定應執行有期徒刑4年10月確定，於102年2月21日入
    監執行，並於106年1月5日縮短刑期假釋出監付保護管束，
    於107年4月21日縮刑期滿，假釋未經撤銷，所餘之刑視為執
    行完畢乙情，有臺灣高等法院被告前案紀錄表附卷足參，其
    受徒刑之執行完畢後5年內，故意再犯本件有期徒刑以上之
    罪，為累犯，參以大法官會議釋字第775號解釋意旨，衡酌
    被告前已有施用毒品經法院判決確定並執行完畢，仍再犯同
    罪質案件之犯罪情節，本案被告所顯見之惡性及對刑罰反應
    力薄弱之程度，兼衡被告權益及公共利益之維護，認本案仍
    應依刑法第47條第1項之規定加重其刑。
三、爰以行為人之責任為基礎，審酌被告前有已施用毒品之前科
    紀錄，仍未能自新、戒斷毒癮，復犯本案施用毒品罪，顯無
    戒毒悔改之意；惟徵諸其犯罪所生之危害，實以自戕身心健
    康為主，對於他人生命、身體、財產等法益，尚無重大明顯
    之實害，暨施用毒品者均具有相當程度之生理成癮性及心理
    依賴性，其犯罪心態與一般刑事犯罪之本質並不相同，應側
    重適當之醫學治療及心理矯治為宜，非難性較低；兼衡被告
    坦承犯行、犯後態度尚可，併參以其自述智識程度為高職肄
    業、從事粗工、每日薪資新臺幣（下同）1,200元，每月平
    均工作10至20天不等，與已成年且均在工作之兒子同住，父
    親已逝，母親再嫁已無聯絡之家庭經濟生活狀況、犯罪動機
    、目的、手段等一切情狀，量處如主文所示之刑，併諭知得
    易科罰金之折算標準，以資懲儆。
據上論斷，應依刑事訴訟法第299條第1項前段，毒品危害防制條
例第10條第2項，刑法第11條前段、第47條第1項、第41條第1項
前段，判決如主文。
本案經檢察官陳則銘提起公訴，檢察官廖俊豪到庭執行職務。
中　　華　　民　　國　　110 　年　　5 　　月　　21　　日
                  刑事第二庭  法　官　黃美綾
以上正本證明與原本無異。
如不服本判決應於收受判決後20日內向本院提出上訴書狀，並應
敘述具體理由；其未敘述上訴理由者，應於上訴期間屆滿後20日
內向本院補提理由書（均須按他造當事人之人數附繕本）「切勿
逕送上級法院」。　　　　　　　　
中　　華　　民　　國　　110 　年　　5 　　月　　21　　日
                              書記官  吳佩芬
附錄本案論罪科刑法條：
毒品危害防制條例第10條
施用第一級毒品者，處 6 月以上 5 年以下有期徒刑。
施用第二級毒品者，處 3 年以下有期徒刑。